# 业绩补偿款及回购库存股现金流量列示问题

提问人：iamdk1988 时间：2018-02-09 22:54:47
请教陈版及各位老师，在编制现金流量表时遇到如下问题： 1 ）某上市公司从外部收购的子公司本期业绩未达标，上市公司收到原股东打来的业绩补偿款，这笔钱在现流中如何列示？应该计入“收到的与其他投资活动有关的现金”吗？ 2 ）某上市公司从二级市场购买库存股，用来实行员工股权激励计划；这笔购买库存股的钱在现流中如何列示？是计入“支付的与其他筹资活动有关的现金”还是“支付给职工以及为职工支付的现金”？

回答人：chenyiwei
1 、收到的其他与投资活动有关的现金。 2 、支付的其他与筹资活动有关的现金。这是权益结算的股份支付，不涉及支付给职工的现金。